# 陈版，长期未发放的工资结余如何处理？国际准则与国内准则处理是否有区别？

提问人：爱坏蛋 时间：2012-12-14 16:32:27
A集团（国有控股）为在香港上市公司，A集团实行工资预算管理， 2010 年A集团批准子公司B公司工资总额为 5000 万元，B公司也按照批准额计入成本、费用 5000 万元，但B公司实际发放 4000 万元，形成结余 1000 万元，该部分结余截止本年度仍在账面，该部分工资结余该如何处理？国内处理可查到的资料有《关于规范企业应付工资结余用于企业年金缴费财务管理的通知》财企[2011]477号、《关于中央企业应付工资余额使用有关问题的通知》国资发分配[2007]212号、《财政部关于企业新旧财务制度衔接有关问题的通知》(财企[2008]34号)，根据这些文件除了特定处理，该结余是不需要冲回处理的（理解不一定到位望指点）。另外，国际准则或者香港对该事项是如何处理的？

回答人：chenyiwei
这种情况要搞清楚：是应发未发的拖欠工资，还是按照工效挂钩等方法计提的“以丰补歉”的工资额度？ 如果是前一种情况，则应发未发的工资应确认为负债，同时考虑到拖欠劳动报酬已经构成了一项违反法规行为，需要考虑该情况对财务报表的可能影响是否已经得到恰当反映。 如果是后一种情况，则此时的工资结余不符合负债定义。由于是本年度新提取的，并非历史上累积形成，因此应当予以转回，不确认为负债。

提问人：爱坏蛋 时间：2012-12-14 20:12:21
回复 chenyiwei 的帖子
该部分应发未发公司属于第一种情况，拖欠也是因为现金流太紧张，该公司近年一直亏损，经营活动现金流主要靠母公司委托贷款维持，集团公司的外方股东对该部分长期挂账职工薪酬不理解（外方股东委托的安永事务所也是该种意见),因此，外方股东要求冲回。但我们认为如果冲回可能损害了职工利益，由于集团公司整体在香港上市，由于对国际准则不了解所以无法判断按照国际准则是否应该冲回。

回答人：chenyiwei
IFRS和新准则在此问题上的基本原则一致。但与中国准则下还在一定程度上考虑“国情”相比，IFRS对此问题的处理更加注重遵循会计的基本原则。

回答人：chenyiwei
关键是如何证明对这些余额，企业仍然负有支付的现时义务。例如以前年度累积形成该余额的工资表等证据。

提问人：爱坏蛋 时间：2012-12-14 20:36:35
陈版，我可否这样理解如果是该部分奖金（奖金是集团公司根据业务完成量确定的）未具体到某个员工则可以认定企业不负有支付的现时义务？

回答人：chenyiwei
不一定，这可能已经是一项推定义务。尤其是：如果奖金的计算方法是公开的，则员工根据完成的业务量可以算出自己的应得金额，此时很可能由于明确的支付预期而构成推定义务。